【裁判字號】    92,訴,1209
【裁判日期】    921217
【裁判案由】    違反毒品危害防制條例
【裁判全文】
臺灣臺南地方法院刑事判決                        九十二年度訴字第一二九號
    公  訴  人  臺灣臺南地方法院檢察署檢察官
    被      告  乙  ○  ○
右列被告因違反毒品危害防制條例案件，經檢察官提起公訴（九十二年度營毒偵字第
一一四號、九十二年度毒偵字第一七六九號），及同署移
第一九三七號），被告就被訴事實為有罪之陳述，本院裁定進行簡式審判程序，判決
如左：
    主  文
乙○○連續施用第一級毒品，處有期徒刑柒月；又連續施用第二級毒品，處有期徒刑
肆月，應執行有期徒刑玖月。
    事  實
一、乙○○前於民國九十一年間因施用第一級毒品海洛因案件，經臺灣高等法院臺中
    分院以九十一年度毒聲字第二四○一號裁定送勒戒處所執行觀察、勒戒後，認無
    繼續施用毒品之傾向，於九十一年九月十九日，由臺灣臺中地方法院檢察署檢察
    官以九十一年度毒偵字第二六四五號為不起訴處分確定在案。詎乙○○猶不知悔
    改，明知海洛因、安非他命分別係毒品危害防制條例所明定之第一、二級毒品，
    均不得持有及施用，竟又基於施用第一級毒品海洛因及第二級毒品安非他命之概
    括犯意，於上開不起訴處分確定後五年內，即分別自九十二年五月六日起至九十
    二年九月十六日止及自九十二年四月六日起至九十二年九月十六日止，在臺南縣
    柳營鄉代天廟廁所內及苗栗縣苑裡鎮社苓里社苓一四號等處，分別將海洛因稀釋
    以注射針筒注射血管及將安非他命置於玻璃球內點火燃燒成煙霧狀吸食之方式，
    連續施用第一級毒品海洛因及第二級毒品安非他命多次；經警於九十二年四月七
    日查獲採集尿液送驗，呈甲基安非他命陽性反應，由臺灣苗栗地方法院檢察署檢
    察官聲請臺灣苗栗地方法院於九十二年八月二十九日以九十二年度毒聲字第五六
    八號裁定應送勒戒處所觀察、勒戒；復於九十二年九月十七日入臺灣臺南看守所
    附設勒戒處所執行觀察勒戒時，採集其尿液檢體送驗結果，呈鴉片類及安非他命
    陽性反應（此部分亦經臺灣臺南地方法院檢察署檢察官聲請本院以九十二年度毒
    聲字第一三一五號裁定及臺灣高等法院臺南分院以九十二年度毒抗字第二二四號
    裁定應送勒戒處所觀察、勒戒），而查悉上情。嗣乙○○送勒戒處所執行觀察、
    勒戒後，仍有繼續施用毒品之傾向，復經本院於九十二年十一月五日以九十二年
    度毒聲字第一九○七號裁定令入戒治處所施以強制戒治一年確定在案。
二、案經臺南縣警察局新營分局報請臺灣臺南地方法院檢察署檢察官偵查起訴及同署
    移送併案審理。
    理  由
一、右揭事實，業據被告乙○○於偵審中坦承不諱，且其於九十二年四月七日為警查
    獲時採集之尿液檢體，經送中山醫學大學附設醫院藥物濫用檢測中心鑑驗結果，
    呈甲基安非他命陽性反應，有該醫院出具之檢驗報告一紙在卷可稽（見臺灣苗栗
    地方法院檢察署九十二年度毒偵字第五二七號偵查卷第一三頁）；又其於九十二
    年九月十七日移送勒戒處所執行覯察、勒戒時採集之尿液檢體，經篩檢結果，呈
    鴉片類及安非他命陽性反應，復經臺灣臺南地方法院檢察署檢察官送長榮大學毒
    物研究中心以氣相層析質譜儀分析法複驗結果，亦分呈嗎啡（按海洛因係由嗎啡
    經化學合成而製得，經注射進入人體後，因代謝分解成嗎啡，因此施打海洛因後
    ，由尿液中檢驗結果仍為嗎啡反應）及安非他命陽性反應，有臺灣臺南看守所附
    設勒戒處所九十二年九月二十六日南所文衛字第０９２０００３０３３號報告書
    檢附之尿液檢驗報告單及確認報告各一紙附卷可按（見臺灣臺南地方法院檢察署
    九十二年度毒偵字第一七六九號偵查卷第一、八、九頁），足見被告上開自白核
    與事實相符，應可採信。再被告前於九十一年間因施用第一級毒品海洛因案件，
    經臺灣高等法院臺中分院以九十一年度毒聲字第二四○一號裁定送勒戒處所執行
    觀察、勒戒後，認無繼續施用毒品之傾向，於九十一年九月十九日，由臺灣臺中
    地方法院檢察署檢察官以九十一年度毒偵字第二六四五號為不起訴處分確定在案
    ，此有處分書一件、臺灣高等法院被告全國前案紀錄表在卷可參（見本院卷第四
    、五、一○頁）。其於不起訴處分確定後五年內再犯本件毒品危害防制條例第十
    條之罪，復經臺灣苗栗地方法院以九十二年度毒聲字第五六八號裁定及本院以九
    十二年度毒聲字第一三一五號裁定、臺灣高等法院臺南分院以九十二年度毒抗字
    第二二四號裁定送勒戒處所執行觀察、勒戒後，仍有繼續施用毒品之傾向，亦有
    裁定書、上開前案紀錄表及臺灣臺南看守所附設勒戒所九十二年十月九日南所文
    衛字第０９２０００３２５７號函附之「有無繼續施用毒品傾向證明書」附卷可
    佐（見本院卷第一一至一六頁、第四至五頁及臺灣臺南地方法院檢察署九十二年
    度營毒偵字第一一四號偵查卷第三八至四一頁）。綜上，本案事證明確，被告犯
    行堪以認定，自應依法論科。
二、查海洛因與安非他命依其成癮性、濫用性及對社會危害性之程度，已為毒品危害
    防制條例第二條第二項第一款、第二款分別列為第一級毒品與第二級毒品。核被
    告乙○○所為，係犯毒品危害防制條例第十條第一項施用第一級毒品及同條例第
    十條第二項施用第二級毒品罪。又被告施用時非法持有第一級毒品海洛因、第二
    級毒品安非他命之低度行為，已分別為其施用之高度行為所吸收，均不另論罪。
    被告先後多次施用第一級毒品海洛因及第二級毒品安非他命之犯行，時間緊接，
    方法相同，觸犯犯罪構成要件相同之罪名，顯係基於概括犯意反覆實施，為連續
    犯，均依刑法第五十六條連續犯之規定論以一罪，並均依法加重其刑。被告所犯
    上開二罪間，犯意各別，行為互異，應予分論併罰。另檢察官移送本案併案審理
    （九十二年度毒偵字第一九三七號）部分之犯罪事實，與檢察官起訴之犯罪事實
    部分具有連續犯之關係，業如前述，本院自得加以審理。爰審酌被告施用毒品之
    犯行，在性質上乃屬對自我身心健康之自戕行為，尚未嚴重破壞社會秩序、侵害
    他人權益，然其前因施用毒品經送觀察、勒戒之治療處分後，猶不思戒絕革除惡
    習，再為本件犯罪，顯未因前所受之觀察勒戒處分而記取教訓，及被告犯後坦承
    犯行等一切情狀，各量處如主文所示之刑，並定其應執行之刑。至被告用以施用
    毒品之注射針筒及玻璃球，施用完畢即已丟棄一節，業經被告供明在卷（見本院
    卷第七九頁），且未據扣案，為免執行困難，爰不另宣告沒收，附此敘明。
據上論斷，應依刑事訴訟法第二百七十三條之一第一項、第二百九十九條第一項前段
，毒品危害防制條例第十條第一項、第二項，刑法第十一條前段、第五十六條、第五
十一條第五款，判決如主文。
本案經檢察官甲○○到庭執行職務。
中      華      民      國      九十二      年    十二    月    十七    日
                                  臺灣臺南地方法院刑事第四庭
                                        法    官    林  欣  玲
右正本證明與原本無異。
如不服本判決，應於判決送達後十日內，向本院提出上訴狀。
                                        書 記 官    黃  子  起
中      華      民      國      九十二      年    十二    月    二十二  日
附錄本案論罪科刑法條全文：
毒品危害防制條例第十條：
施用第一級毒品者，處六月以上五年以下有期徒刑。
施用第二級毒品者，處三年以下有期徒刑。


司法院資訊處製作；財團法人民間司法改革基金會備份。
